臺灣嘉義地方法院刑事判決　　　　　　　　　　　　　九十三年度易字第一六號
　　公　訴　人　臺灣嘉義地方法院檢察署檢察官
　　被　　　告　寅○○(原名蔡.
　　被　　　告　己○○
右被告等因竊盜案件，經檢察官提起公訴 (九十二年度偵字第五五一二、六八九一號
、九十三年度偵字第五四八、七七三號)，及移
四號)，本院判決如左：
    主  文
寅○○以犯竊盜罪為常業，累犯，處有期徒刑參年，並應於刑之執行前令入勞動場所
強制工作年。
己○○以犯竊盜罪為常業，累犯，處有期徒刑壹年陸月，並應於刑之執行前令入勞動
場所強制工作年。
    事  實
一、寅○○曾因竊盜案件，於民國（下同）八十七年七月四日，經臺灣高等法院臺南
    分院以八十九年少連上易字第八二○號判處有期徒刑一年確定，於九十年七月十
    二日因縮短刑期假釋出獄，甫於九十年八月五日因縮刑刑滿，在所餘刑期內，未
    經撤銷假釋而以已執行論；己○○前有竊盜 (三件)及搶奪等前案紀錄，最後一
    次因搶奪案件，經臺灣高等法院臺南分院於九十年十二月二十七日，以九十年上
    訴字第一五七二號判處有期徒刑一年二月，甫於九十一年八月二十一日執行完畢
    。寅○○、己○○二人因失業，竟均基於欲以竊得之物供生活需用之常業竊盜犯
    意，寅○○於如附表所示之時間、地點，以附表所示之方法，或由寅○○單獨一
    人，或與己○○二人共同竊取如附表所示甲○○、庚○○、壬○○、丑○○○、
    辛○○、癸○○、戊○○、子○○、卯○○、林賴勸、丙○、乙○○、丁○○等
    人之財物；己○○則於附表編號第十七、十八號所示之時間、地點，以附表編號
    第十七、十八號所示之方法，與寅○○共同竊取如附表編號第十七、十八號所示
    林賴勸、丙○之財物，得手後，均供自己生活所需，並賴以為生。嗣為警循線查
    獲，始查知上情。
二、寅○○竊得如附表編號第二十號之丁○○郵局提款卡後，復意圖為自己不法之所
    有，於九十三年四月二十三日凌晨四時四十六分許，持該提款卡至嘉義市○區○○街「成功郵局」之提款機，輸入密碼，以此不正方法盜領丁○○郵局帳戶內之
    存款新臺幣 (下同)三千元，得手後供己花用。
三、案經嘉義市警察局第二分局報告臺灣嘉義地方法院檢察署檢察官偵查後起訴及移
    送併案審理。
    理  由
一、訊據被告寅○○除否認有涉犯事實欄一附表編號第十九號之犯行，並辯稱：這件
    伊雖然有去，但是伊站在較遠的地方，並未參與行竊等語外，就事實欄一附表其
    餘事實及事實欄二之事實均坦承不諱；被告己○○則就事實欄一附表編號第十七
    、十八號之事實均坦承不諱。經查：
(一)事實欄一部分，除附表編號第十九號之事實外，業據被告寅○○於本院審理時坦
    承不諱，被告己○○就附表編號第十七、十八號之事實亦坦承不諱，核與被害人
    甲○○、庚○○、壬○○、丑○○○、辛○○、癸○○、戊○○、子○○、卯○○、林賴勸、丙○及丁○○分別於警詢或偵查中指述之情節大致相符，證人即同
    案被告寅○○、己○○亦於本院審理時結證明確，並經證人邱嘉怡於警詢及偵查
    中證述無訛，復有證人官小艇於偵查中之證言可參。此外，並有被害人林賴勸、
丙○、王泉發所出具之贓物認領保管單各一紙、被害人丁○○出具之保管單一紙
    ，被害人甲○○、庚○○、壬○○、丑○○○、辛○○、癸○○、戊○○、子○○、卯○○、林賴勸、丙○、丁○○所出具之被害報告單各一紙及現場照片等附
    卷可稽。被告二人之自白與事實相符，此部分事證明確，被告寅○○就事實欄一
    除附表編號第十九號以外之竊盜犯行，被告己○○就事實欄一附表編號第十七、
    十八號之竊盜犯行，均堪認定。
(二)事實欄一附表編號第十九號之事實，雖為被告寅○○所否認，惟此業據被害人乙○○於警詢時指訴在卷，證人即同案被告己○○亦於本院審理時結證稱：係被告
    寅○○與伊共同行竊等語明確，被告寅○○前於偵查時亦坦承：其與己○○各騎
    一台機車去，己○○打破屋頂，自屋頂進入該雜貨店，其則從後門進入，看己○○搬東西出來，其有幫己○○搬東西至機車上等語甚明 (見九十三年偵字第五四
    八號第十九頁)，是被告寅○○嗣於本院審理時改稱未參與本件竊盜犯行，顯係
    避卸之詞，不足採信。此外，並有被害人乙○○出具之被害報告單一紙及現場照
    片一幀在卷可稽。事證明確，被告寅○○此部分之竊盜犯行堪以認定。
(三)事實欄二部分，業據被告寅○○坦承不諱，核與被害人丁○○於警詢時所指述之
    情節相符，並有成功郵局提款機監視錄影翻拍照片二幀在卷可稽，被告寅○○之
    自白與事實相符。此部分事證明確，被告寅○○上開犯行堪以認定，應予依法論
    科。
二、按刑法上所謂常業犯，指反覆以同種類行為為目的之社會活動之職業性犯罪而言
    ，至於犯罪所得之多寡，是否恃此犯罪為唯一之謀生職業，則非所問，縱令兼有
    其他職業，仍無礙於該常業犯罪之成立，此有最高法院八十五年臺上字第五一○
    號判例要旨可參。查本件被告寅○○及己○○二人於行為時均失業，無以為生等
    情，業據被告二人於本院審理時供承明確，被告寅○○於警詢時復坦承其平日以
    打散工為業，收入微薄不正常，常常沒錢花用生活，而以偷錢過生活等語，顯見
    被告二人有賴竊盜所得維生之意，且客觀上亦有反覆多次竊盜之事實，故核被告
    二人就事實欄一部分所為，均係犯刑法第三百二十二條之常業竊盜罪，被告寅○○就事實欄二部分，係另犯同法第三百三十九之二第一項以不正方法由自動付款
    設備詐欺罪。按被告二人於行為時均係賴竊盜維生，已如前述，公訴意旨漏未斟
    酌此點，而認被告二人就事實欄一部分之行為，係連續犯刑法第三百二十條第一
    項及第三百二十一條第一項各款之普通竊盜、加重竊盜等罪，尚有未洽，惟其基
    本社會事實同一，本院自應予審理，並變更其起訴法條。被告寅○○所犯上開二
    罪，有方法結果之牽連關係，應論以較重之常業竊盜罪。查被告寅○○前因竊盜
    案件，於八十七年七月四日，經臺灣高等法院臺南分院以八十九年少連上易字第
    八二○號判處有期徒刑一年確定，於九十年七月十二日因縮短刑期假釋出獄，甫
    於九十年八月五日因縮刑期滿，在所餘刑期內，未經撤銷假釋而以已執行論；被
    告己○○前有竊盜 (三件)及搶奪等前案紀錄，最後一次因搶奪案件，經臺灣高
    等法院臺南分院於九十年十二月二十七日，以九十年上訴字第一五七二號判處有
    期徒刑一年二月，甫於九十一年八月二十一日執行完畢等情，有臺灣高等法院被
    告全國前案紀錄表二份在卷可參，其等均於刑之執行完畢後五年內再犯本件有期
    徒刑以上之罪，均為累犯，應各依刑法第四十七條規定，加重其刑。公訴人移請
    併予審理被告如附表編號第二十號之竊盜犯行，因與業經起訴有罪之部分，具有
    常業犯之法律上一罪關係，本院自得併予審究。爰審酌被告二人前均有竊盜前案
  ，經法院判刑並執行完畢，此有上開前案紀錄表二份在卷足按，素行不良，其二
    人正值壯年，不思循己力以正當方式賺取金錢花用，竟以盜取他人財物為手段竊
    取生活所需，竊盜之次數、手段、對被害人所造成之危害等情狀，分別量處如主
    文所示之刑，以資懲戒。末查，被告寅○○前於八十九年間即曾因竊取他人財物
    ，經法院判處有期徒刑一年確定，於九十年七月十二日縮短刑期假釋出監，於同
    年八月五日假釋期滿，卻仍不知悔改，自九十一年二月間起，即故態復萌，竊取
    他人物品，於一年半內即為二十件竊盜案件；被告己○○於八十五、八十六、八
    十七、九十年間亦分別因竊盜及搶奪案件，分別經本院判處竊盜部分拘役五十五
    日、有期徒刑四月、有期徒刑三月，搶奪部分經臺灣高等法院臺南分院判處有期
    徒刑一年二月，且均執行完畢，其於九十一年二月十九日出監後，即自九十二年
    二月二十七日開始犯下多起竊盜犯行 (如後述)，此有卷附前案紀錄表二份足憑
    ，且被告二人亦自承於行為時失業、並無固定工作等語明確，顯見其等係以竊盜
    為常業，為藉由保安處分之強制力，令其參與勞動，訓練其職業技能並養成勞動
    習慣，改正不良習性，使之將來能適應社會生活，爰依竊盜犯贓物犯保安處分條
    例第三條第一項第二款之規定，諭令被告二人於刑之執行前，均應入勞動場所強
    制工作三年，以期能收矯治教化之效。
三、按案件曾經判決確定者，依刑事訴訟法第三百零二條第一款之規定，法院應為免
    訴之判決；又訴訟上所謂一事不再理之原則，關於實質上一罪或裁判上一罪，亦
    均有其適用，最高法院六十年臺非字第七十七號著有判例。此乃基於審判上不可
    分之關係，審理事實之法院，對於全部犯罪事實，本應依法均予審判，故其判決
    確定之既判效力，自應及於全部之犯罪事實，若在最後審理事實法院宣示判決後
    ，始行發生之事實，既非該法院所得審判，即為該案判決之既判力所不能及。是
    既判力對於時間效力之範圍，係以最後審理事實法院之宣示判決日為判斷標準，
    不得上訴於第二審之第一審刑事判決，其既判力之時點，自應至宣示判決之日；
    簡易判決因不經言詞辯論，故並不經宣示判決程序，而不經宣示之裁判必經合法
    送達始生效力，故以最初送達時為既判力之時點。查被告己○○於本件案發前，
    被訴於九十二年二月二十七日凌晨零時三十分許，在嘉義市○○路二九九巷一五
    號車棚內，以自備鑰匙分別開啟邱淑惠所有車牌號碼ＵＭＣ─○一三號輕型機車
    行李箱及翁張鈅所有車牌號碼ＬＸＩ─六二八號輕型機車行李箱，以接引之方式
    ，各竊取上開二部機車油箱內之汽油二公升及○點五公升，由臺灣嘉義地方法院
    檢察署以九十二年度偵字第一六七九號聲請簡易判決處刑，經本院於九十二年六
    月十二日，以九十二年度簡字第六五七號判決判處有期徒刑五月，又該案係不得
    上訴之案件，並已於九十二年六月十八日送達被告己○○確定在案，此有聲請簡
    易判決處刑書、刑事簡易判決書、送達證書等在卷足憑，而本件起訴被告己○○
    之犯罪時間為九十二年七月二十八日、同年八月四日 (即附表編號第十七、十八
    號)，係在最後審理事實法院即本院依法送達簡易判決處刑書之後所發生，是此
    部分犯行即非前案之既判力所及，本院自得就此審理，並論罪科刑。至被告己○○所為如附表編號第十五、十九號之竊盜犯行，因行為時間為九十二年二月十五
    日及同年三月間某日，均在九十二年六月十八日判決確定前，並在原判決認定之
    犯罪時間內，核與前開案件有連續犯關係，屬於裁判上一罪，依首揭說明，應為
    前案確定判決效力所及，本院自不得予以審理，併此敘明。
四、公訴意旨另以：被告寅○○意圖為自己不法之所有，基於加重竊盜之概括犯意－
    (一)於九十年三月十五日下午六時許，至被害人王泉發位於嘉義市○○街六九巷
        一六號之住處，徒手竊取電腦一部。
    (二)復於九十二年一月下旬某日晚上十一時三十分許，與有犯意聯絡之己○○至
        被害人李德所經營位於嘉義市篤行新城一之一號之雜貨店，由被告寅○○在
        旁把風，己○○爬上瓦厝屋頂，擬經由屋頂，自旁邊窗戶侵入行竊時，因己○○不慎踩破屋頂跌落，而竊盜未遂，因認被告寅○○涉犯刑法第三百二十
        條第一項之竊盜罪嫌及同法第三百二十一條第一項第二款之加重竊盜罪嫌等
        語。
五、按犯罪事實應依證據認定之，無證據不得認定犯罪事實；次按，被告之自白，非
    出於強暴、脅迫、利誘、詐欺、疲勞訊問、違法羈押或其他不正之方法，且與事
    實相符者，得為證據；被告之自白不得作為有罪判決之唯一證據，仍應調查其他
    必要之證據，以察其是否與事實相符，刑事訴訟法第一百五十四條第二項、第一
    百五十六條第一項、第二項分別定有明文。
六、經查：
(一)四、（一）部分之事實，雖據被告寅○○於偵查及本院審理時自承不諱 (見九十
    三年偵字第五四八號卷第十八頁、本院卷第二五、四七、一三九頁)，惟被告寅
    ○○前於八十九年間因竊取他人財物，經臺灣高等法院臺南分院以八十九年少連
    上易字第八二○號判處有期徒刑一年確定，於八十九年八月三十日入監服刑，迄
    九十年七月十二日始縮短刑期假釋出監等情，有前開前案紀錄表可按，而上開案
    件之犯罪時間為九十年三月十五日，被告猶在服刑期間，被告既在監獄內服刑，
    如何能至王泉發住處行竊？是被告此部分之自白與事實不相符合。被告雖於九十
    二年三月下旬拿系爭電腦至多智資訊電腦公司販賣，並得款一千五百元，此據證
    人官小艇於偵查時證述明確（見九十三年偵字第五四八號卷第十三頁），被告寅
    ○○亦自承無訛，惟此尚不足以認定該部電腦即是被告寅○○行竊所得，故此部
    分並無其他積極證據可認定被告寅○○有行竊事實。
(二)四、(二)部分之事實，業據被告寅○○堅詞否認，辯稱：伊當時站在遠處，並未
    參與行竊等語。查證人即同案被告己○○於本院審理時結證稱：伊與被告寅○○
    本來是要去聊天，是伊臨時起意看到要偷，遂爬上屋頂行竊，被告寅○○當時在
    離現場很遠的地方等語，與被告寅○○所辯相符，且證人即同案被告己○○前於
    警詢、偵查時亦均未曾提及被告寅○○有參與行竊之情節，況證人即同案被告己○○於本院審理時，就被告寅○○不利之部分，亦有陳述指證 (如證述被告寅○○有為如附表編號第十九號之竊盜犯行)，足見，證人即同案被告己○○於本院
    審理時之證言，無何迴護、偏袒被告寅○○之情，而甚為可採。是此部分亦無何
    積極證據證明被告寅○○有參與行竊之事實。
(三)綜上，事實四、(一)( 二)部分，均無證據可資證明被告寅○○有為竊盜犯行，
    惟公訴人指此部分事實與前揭判決有罪之部分，有連續犯之裁判上一罪關係，故
    就此部分爰不另為無罪之諭知。
據上論斷，應依刑事訴訟法第二百九十九條第一項前段、第三百條，刑法三百二十二
條、第三百三十九條之二第一項、第五十五條、第四十七條，竊盜犯贓物犯保安處分
條例第三條第一項第二款、第四條、第五條第一項前段，判決如主文。
本案經檢察官周靜妮到庭執行職務。
中    華    民    國      九十三      年    十一     月     二十六      日
                            臺灣嘉義地方法院刑事第六庭
                                審判長法官  林信旭
                                      法官  曾宏揚
                                   法官  蘇姵文
右正本證明與原本無異。
如不服本判決，應於判決送達後十日內向本院提出上訴狀( 應附繕本 )。告訴人或被
害人如對於本判決不服者，應具備理由請求檢察官上訴，其上訴期間之計算係以檢察
官收受判決正本之日期為準。
中    華    民    國      九十三      年    十一     月     二十六      日
                                    書記官  尹玉琪
附表：犯罪事實一覽表
┌─┬────┬─────┬────┬────┬───┬─────┬───┐
│編│ 行為人 │犯罪之手法│犯罪地點│犯罪時間│被害人│ 犯罪所得 │備註  │
│號│        │          │        │        │      │          │      │
├─┼────┼─────┼────┼────┼───┼─────┼───┤
│一│寅○○  │利用甲○○│嘉義市成│九十一年│甲○○│車牌號碼Ｌ│      │
│  │        │機車加油孔│功街六五│二月間某│      │ＱＤ六○一│      │
│  │        │未上鎖之際│號前    │日晚間七│      │號機車內之│      │
│  │        │竊取汽油  │        │時許   │      │汽油(約值 │     │
│  │        │          │        │        │      │一百元)   │      │
├─┼────┼─────┼────┼────┼───┼─────┼───┤
│二│寅○○  │  同  右  │  同  右│九十一年│同  右│  同  右  │      │
│  │        │          │        │三月間某│      │          │      │
│  │        │          │        │日      │      │          │      │
├─┼────┼─────┼────┼────┼───┼─────┼───┤
│三│寅○○  │利用白天進│嘉義市大│九十一年│庚○○│現金一千三│侵入住│
│  │        │入庚○○住│業街一七│四月中旬│      │百元      │宅部分│
│  │        │宅，徒手行│六巷五八│某日(起 │      │          │未據告│
│  │        │竊        │弄一三號│訴書誤載│      │          │訴    │
│  │        │          │        │為九十二│      │          │      │
│  │        │          │        │年)     │      │          │      │
├─┼────┼─────┼────┼────┼───┼─────┼───┤
│四│寅○○  │  同  右  │同  右  │九十一年│同  右│聯強電腦主│電腦售│
│  │        │          │        │五月二十│      │機一部（值│予多智│
│  │        │          │        │二日下午│      │三萬元)、 │資訊電│
│  │        │          │        │四時三十│      │現金一千元│腦公司│
│  │        │          │        │分許(起 │      │          │，得款│
│  │        │          │        │訴書誤載│      │          │一千五│
│  │        │          │        │為九十二│      │          │百元  │
│  │        │          │        │年)     │      │          │      │
│  │        │          │        │        │      │          │侵入住│
│  │        │          │        │        │      │          │宅部分│
│  │        │          │        │        │      │          │未據告│
│  │        │          │        │        │      │          │訴    │
├─┼────┼─────┼────┼────┼───┼─────┼───┤
│五│寅○○  │於白天侵入│嘉義市蘭│九十一年│壬○○│七星香煙一│侵入住│
│  │        │住宅，徒手│井街一三│七月中旬│      │條(值四百 │宅部分│
│  │        │行竊      │五巷四號│某日下午│      │五十元)   │未據告│
│  │        │          │        │一時許  │      │          │訴    │
├─┼────┼─────┼────┼────┼───┼─────┼───┤
│六│寅○○  │夜間侵入二│嘉義市中│九十一年│蔡陳玉│諾基亞三三│      │
│  │        │樓屋內，徒│正路五八│八月間某│玲    │一○型手機│      │
│  │        │手行竊    │○號    │日晚間十│      │一支(值四 │      │
│  │        │          │        │一時許  │      │千元)     │      │
│  │        │          │        │        │      │          │      │
├─┼────┼─────┼────┼────┼───┼─────┼───┤
│七│寅○○  │  同  右  │  同  右│九十一年│同  右│摩托羅拉Ｔ│      │
│  │        │          │        │九月間某│      │一九一型手│      │
│  │        │     │        │日晚間十│      │機一支(值 │      │
│  │        │          │        │一時許  │      │四千元)   │      │
├─┼────┼─────┼────┼────┼───┼─────┼───┤
│八│寅○○  │  同  右  │  同  右│九十一年│同  右│現金六千元│      │
│  │        │          │        │十月間某│      │          │      │
│  │        │          │        │日晚間十│      │          │      │
│  │        │          │        │一時許  │      │          │      │
├─┼────┼─────┼────┼────┼───┼─────┼───┤
│九│寅○○  │夜間侵入無│嘉義市興│九十一年│辛○○│七星牌香煙│      │
│  │        │人所在之工│安街一九│十一月底│      │一條（值四│      │
│  │        │廠，徒手行│九號    │某日凌晨│      │百五十元) │      │
│  │        │竊        │        │一時許  │      │          │      │
│  │        │          │        │        │      │          │      │
├─┼────┼─────┼────┼────┼───┼─────┼───┤
│  │寅○○  │夜間侵入無│  同  右│九十一年│同  右│硬幣二十元│      │
│十│        │人所在之工│        │十二月中│      │          │      │
│  │        │廠，徒手竊│        │旬某日凌│      │          │      │
│  │        │取置於電話│        │晨一時許│      │          │      │
│  │        │筒內之硬幣│        │        │      │          │      │
│  │        │          │        │        │      │          │      │
├─┼────┼─────┼────┼────┼───┼─────┼───┤
│十│寅○○  │夜間侵入無│  同  右│九十二年│同  右│遭人發現後│      │
│一│        │人所在之工│        │元月底某│      │逃逸，未竊│      │
│  │        │廠，竊盜未│        │日凌晨一│      │得財物    │      │
│  │        │遂        │        │時許    │      │          │      │
│  │        │          │        │        │      │          │      │
├─┼────┼─────┼────┼────┼───┼─────┼───┤
│十│寅○○  │白天自金興│嘉義市吳│九十一年│癸○○│皮包一只（│      │
│二│        │機車行後門│鳳南路一│十二月中│      │內有身分證│      │
│  │        │窗戶侵入，│九七號金│旬某日下│      │、機車行照│      │
│  │        │在櫃子抽屜│興機車行│午四時許│      │、現金一千│      │
│  │        │內竊取黑色│        │(起訴書 │      │五百元）  │      │
│  │        │皮包一只  │        │誤載為十│      │          │      │
│  │        │          │        │一月十五│      │          │      │
│  │        │          │        │日)     │      │          │      │
├─┼────┼─────┼────┼────┼───┼─────┼───┤
│十│寅○○( │翻牆自後門│嘉義市維│九十二年│戊○○│電腦一台( │持往多│
│三│起訴書誤│侵入行竊  │新路五七│一月下旬│      │值三萬元) │智資訊│
│  │載為蔡勝│          │巷二號  │某日凌晨│      │、現金一千│公司販│
│  │峰、范弘│          │        │一時許  │   │元        │售    │
│  │政)     │          │        │        │      │          │      │
├─┼────┼─────┼────┼────┼───┼─────┼───┤
│十│寅○○  │二人翻牆自│  同  右│九十二年│同  右│翻牆之際，│答應賠│
│四│己○○  │後門侵入，│        │三月下旬│      │為戊○○查│償被害│
│  │        │竊盜未遂  │        │某日凌晨│      │覺，未竊得│人一萬│
│  │        │          │        │一時許( │      │財物      │元    │
│  │        │          │        │起訴書誤│      │          │      │
│  │        │          │        │載為一月│      │          │      │
│  │        │          │        │)       │      │          │      │
├─┼────┼─────┼────┼────┼───┼─────┼───┤
│十│寅○○  │寅○○持鐵│嘉義市成│九十二年│子○○│硬幣一百五│      │
│五│己○○  │條撬開娃娃│功街一七│三月間某│      │十元      │      │
│  │        │機內置錢箱│號萊爾富│日      │      │     │      │
│  │        │          │商店    │        │      │          │      │
├─┼────┼─────┼────┼────┼───┼─────┼───┤
│十│寅○○  │徒手竊取化│嘉義市新│九十二年│卯○○│車號ＵＨＹ│      │
│六│        │油器及加油│榮路四九│三月二十│      │七○三機車│      │
│  │        │線        │巷一八號│三日凌晨│      │上之化油器│      │
│  │        │          │前      │零時許  │      │及加油線( │      │
│  │        │          │        │        │      │值二千元) │      │
├─┼────┼─────┼────┼────┼───┼─────┼───┤
│十│寅○○  │二人由隔壁│嘉義市保│九十二年│林賴勸│補充卡十三│      │
│七│己○○  │翻牆而過，│順路二三│七月二十│      │張(值三千 │      │
│  │        │己○○先由│○號無名│八日凌晨│      │五百元)、 │      │
│  │        │窗戶爬入，│雜貨店  │一時許( │      │現金七、八│      │
│  │        │再打開門讓│        │起訴書誤│      │千元      │   │
│  │        │寅○○進入│        │載為七月│      │          │      │
│  │        │          │        │八日)   │      │          │      │
├─┼────┼─────┼────┼────┼───┼─────┼───┤
│十│寅○○  │打開鋁門窗│嘉義縣太│九十二年│丙  ○│皮包一只（│      │
│八│己○○  │，由己○○│保市過溝│八月四日│      │內有摩托羅│      │
│  │        │伸手進入竊│里瓦厝一│凌晨二時│      │拉行動電話│      │
│  │        │取皮包一只│七號    │四十分許│      │一支，現金│      │
│  │        │          │        │        │      │六千多元）│      │
├─┼────┼─────┼────┼────┼───┼─────┼───┤
│十│寅○○  │毀損雜貨店│嘉義縣水│九十二年│乙○○│飲料一箱、│      │
│九│己○○  │瓦厝屋頂侵│上鄉三和│二月十五│      │香煙一條、│      │
│  │        │入        │村新厝仔│日晚間十│      │硬幣約五百│      │
│  │        │          │二之八二│一時    │      │元        │      │
│ │        │          │號      │        │      │          │      │
│  │        │          │        │        │      │          │      │
├─┼────┼─────┼────┼────┼───┼─────┼───┤
│二│寅○○  │夜間由後門│嘉義市平│九十三年│丁○○│皮包一個( │      │
│十│        │進入，徒手│等街一七│四月二十│      │內含身分證│      │
│  │        │行竊      │四巷四弄│三日凌晨│      │、郵局提款│      │
│  │        │          │六號    │一時    │      │卡、現金一│      │
│  │        │          │        │        │      │千五百元) │      │
│  │        │          │        │        │      │及INNOSTRE│      │
│  │        │          │        │        │      │AM手機一支│      │
│  │        │          │        │        │      │(值三千五 │      │
│  │        │          │        │        │      │百元)     │      │
└─┴────┴─────┴────┴────┴───┴─────┴───┘
附錄法條：
刑法第三百二十二條
以犯竊盜罪為常業者，處一年以上七年以下有期徒刑。
